【裁判字號】    98,簡聲抗,1
【裁判日期】    980527
【裁判案由】    停止強制執行
【裁判全文】
臺灣新竹地方法院民事裁定             98年度簡聲抗字第1號
抗  告  人  乙○○
相  對  人  甲○○
上列抗告人因與相對人間聲請停止強制執行事件，對於中華民國
98年4 月27日本院98年度竹簡聲字第78號裁定提起抗告，本院裁
定如下：
    主  文
抗告駁回。
抗告程序費用由抗告人負擔。
    理  由
一、本件抗告意旨略以：抗告人夫妻自民國（以下同）89年到90
    年7 月間，開立與借款同額之支票，並提供市值新台幣（下
    同）1400萬元之未上市股票作為擔保，向相對人先後借款51
    0 萬元，詎相對人在未事先告知之情況下，擅自在抗告人所
    交付之支票上填寫發票日，並向銀行請求提示兌領上開支票
    ，造成抗告人週轉不靈而跳票情形，相對人復刻意扣押抗告
    人所質押之股票，造成抗告人所有之股票價值下跌，嗣後又
    脅迫抗告人將部分有價值之未上市股票移轉至相對人名下，
    而抗告人迄至98年4 月30日止，已陸續還款6,185,000 元，
    超過伊向相對人所借貸之金額，現伊夫妻名下已無多餘財產
    ，又遭逢公公、婆婆、大伯及次子相繼過世，及配偶受不了
    打擊而罹患憂鬱症之遽變，家中生計僅靠伊之薪資勉力維持
    ，實無法再支應假扣押之金額，為此請求法院廢棄原裁定云
    云。
二、按原法院或審判長或抗告法院得在抗告事件裁定前，停止原
    裁定之執行或為其他必要處分；又按強制執行程序開始後，
    除法律另有規定外，不停止執行；有回復原狀之聲請，或提
    起再審或異議之訴，或對於和解為繼續審判之請求，或提起
    宣告調解無效之訴、撤銷調解之訴，或對於許可強制執行之
    裁定提起抗告時，法院因必要情形或依聲請定相當並確實之
    擔保，得為停止強制執行之裁定，民事訴訟法第491 條第2
    項、強制執行法第18條固分別定有明文。惟強制執行法第18
    條第2 項規定所謂「許可強制執行之裁定」者，係指假扣押
    、假處分等保全程序裁定以外其他經法院許可其強制執行之
    非訟裁定而言，最高法院87年度臺抗字第427 號裁定意旨參
    照。是依強制執行法第18條第2 項之規定，債務人聲請停止
    強制執行時，須先有回復原狀之聲請，或提起再審或異議之
    訴，或對於和解為繼續審判之請求，或提起宣告調解無效之
    訴、撤銷調解之訴，或對於假扣押、假處分等保全程序裁定
    以外其他經法院許可其強制執行之非訟裁定提起抗告，此為
    法定必備之程式，故提起上開訴訟，為聲請停止強制執行之
    先決要件。
三、經查，本件抗告人聲請停止本院98年度司執全字第155 號強
    制執行事件，惟其並未依強制執行法第18條第2 項之規定對
    相對人提起相關訴訟，此經原審查詢明確，並有本院民事紀
    錄科查詢表附於原審卷可稽（見原審卷第18頁），是抗告人
    提起本件聲請，即與強制執行法第18條第2 項所規定之要件
    不合，原裁定駁回抗告人之聲請，於法並無違誤。至於抗告
    人所稱上情，即便屬實，亦應由抗告人另行提起訴訟，以資
    解決，非本件停止強制執行程序所得加以審究，其提起抗告
    為無理由，應予駁回。
四、據上論結，本件抗告為無理由，爰依民事訴訟法第436 條之
    1 第3 項、495 條之1 第1 項、第449 條第1 項、第95條、
    第78條，裁定如主文。
中    華    民    國    98    年    5     月    27    日
                  民事第一庭  審判長法  官  王銘勇
                                    法  官  黃珮禎
                                    法  官  高敏俐
以上正本係照原本作成。
如對本裁定再為抗告，僅得以適用法規顯有錯誤為理由，且所涉
及之法律見解具有原則上之重要，並經本院之許可者為限，且須
於判決送達後十日內向本院提出抗告狀（須按他造當事人之人數
附繕本）。
中    華    民    國    98    年    5     月    27    日
                                    書記官  黎秀娟


司法院資訊處製作；財團法人民間司法改革基金會備份。
